臺灣臺北地方法院民事判決　　　　　　92年度重訴字第530號
原　　　告　連福橡膠製品股份有限公司
法定代理人　丙○○
訴訟代理人　劉立恩律師
複代理人　　黃賜珍律師
訴訟代理人　朱俊雄律師
複代理人　　乙○　律師
被　　　告　丁○○
訴訟代理人　郭瓔滿律師
當事人間侵權行為損害賠償等事件，本院於94年3月16日言詞辯
論終結，判決如下：
    主  文
被告應給付原告美金貳拾萬壹仟壹佰參拾參點參美元，及自民國
九十二年四月二日起至清償日止，按年息百分之五%計算之利息
。被告並得於給付時按中央銀行牌告匯率折付新台幣。
原告其餘之訴駁回。
訴訟費用由被告十分之三負擔，餘由原告負擔。
本判決於原告以新台幣貳佰壹拾萬元供擔保後，得假執行。被告
得以新台幣陸佰參拾萬元預供擔保後，免為假執行。
原告其餘假執行之聲請駁回。
    事實及理由
一、按訴狀送達後，原告不得將原訴變更或追加他訴。但有下列
    個款情形之一者，不在此限：二、請求之基礎事實同一。七
    、不慎礙被告防禦或訴訟終結者。民事訴訟法第255條第1項
    第2款及第7款定有明文。原告原起訴主張被告未經同意於任
    職期間私自承接系爭橡膠接頭業務賺取利潤價差之賠償。嗣
    被告提出兩造曾約定三成利潤之抗辯後，原告備位請求被告
    應給付所得三成利潤之賠償。不論先位或備位請求，均係基
    於同一事實，且不礙於被告防禦或訴訟終結，揆諸前揭說明
    ，應予准許。合先敘明。
二、原告起訴主張略以：緣被告自民國86年3月起即受雇於原告
    ，負責橡膠接頭之業務，然因市場競爭激烈，原告乃於90年
    8月縮編該部門之人事，僅留被告一人繼續受雇於原告從事
    相同業務，任職期間至91年11月，負責為原告繼續與客戶接
    洽，將客戶下單轉由原告之代工生產廠商即訴外人上海同福
    橡膠製造有限公司（下稱上海同福公司）生產及製造等相關
    事宜。詎被告竟於任職期間擅自於外設立與原告經營相同業
    務之TOP FLEX公司，並發函通知原告之客戶MR.E.Colpani謂
    因原告公司已停工生產，故此後將由TOP FLEX公司從事橡膠
    接頭之業務，並請客戶把應付之貨款都匯至該公司之帳戶，
    並於90年底起陸續藉由其負責之職務接受原告客戶訂單，再
    將訂單轉交由訴外人上海同公司生產及出口過程，私下賺取
    巨額之利潤。至於被告於任職期間所不法賺取之利潤，原告
    礙於目前所蒐集之證據未齊全，故暫時僅就附件十所主張之
    買賣交易利潤價差為主張，其餘減縮或未及於本訴訟中請求
    者則擬俟證據齊備後再另訴請求。是本件就原告所主張交易
    ，經與被告多次匯算後，該些交易之被告所不法獲取之利潤
    價差計有美金22萬2640.53元，依92年3月當時之匯率1美元
    兌換台幣34.723元換算，約計新台幣773萬0747.12元。原告
    從未同意被告私下以原告之名義接單。被告匯予鍾松雄個人
    戶頭之美金3萬6200元純為被告與鍾松雄個人之借貸關係，
    被證3、4不足以證明原告同意被告自經橡膠業務自負盈虧，
    並有三成利潤分配之約定。從被證8協議書之文字內容觀之
    ，實無從解讀出原告自90年8月起即同意將橡膠接頭業務交
    由被告承接。被證5協議書係鍾松雄與被告通謀虛偽意思表
    示應未具效力，縱認該協議書非通謀意思表示，則因鍾松雄
    於簽立當時僅為原告經理，未具簽該協議書之權限。再縱認
    經理人有簽署之權限，則被告於91年12月15日請求從新協議
    時，雙方亦已有終止被證5效力之合意。或謂被證5未被終止
    ，則因被告所提供之資料為虛假，原告已於92年10月28日撤
    銷該和解之意思表示。另原告前負責人鍾興發現91年11月16
    日被告所交付之客戶名單為虛假後憤恨不已，欲對被告追究
    責任，被告遂透過第三人甲○○請求與原告商談，91年12月
    15日透過甲○○，被告前來原告處所，央求當時原告負責人
    鍾興再給伊一次機會，並另交付八份客戶報價單，並親筆計
    算伊賺取之差價即原證27計算書，表示伊願意返還依計算所
    得之金額。惟因計算金額與實際所獲利潤差距甚大，雙方並
    未達成任何協議。縱認雙方已就賠償金額達成協議，則原告
    已於92年10月15日書狀繕本送達為催告七天內履行協議，逾
    期，即解除前揭協議之意思表示，不另通知，被告並未於七
    日內履行協議，前揭協議已經解除而失其效力。至於本件刑
    事案件所認定之事實，因未詳查而未具參考價值。有關利潤
    價差，兩造主張差別在於被告主張運費及保險費共計1萬757
    3.88美元為成本及原證36號訂單號碼為2758、2766及9033訂
    單中，客戶扣款3933.35元部份應予扣除。原告主張不應扣
    除。原告依侵權行為請求商譽損失即營業額減少以原告90年
    度營業毛利即新台幣1767萬5860元；依債務不履行、侵權行
    為及不當得利請求全數利潤價差或三成利潤。１、先位主張
    雙方未約定給付何種貨幣應以本國貨幣給付商譽損失及全數
    利潤價差。２、第一備位商譽損失以新台幣計算、全數利潤
    價差以美元計算。３、第二備位全數以新台幣計算商譽損失
    及雙方約定全數利潤價差三成計算。４、第三備位商譽損失
    以新台幣計算、全數利潤價差三成以美元計算。並提出被告
    勞工保險卡、退保申請表、被告發予客戶之信函、訂單及價
    差統計表、原告營利所得稅結算申報書、存摺內頁、草稿、
    客戶獲利依據、客戶資料、報價單、借據、提單資料、被告
    交付資料、中央銀行外匯資訊及聲請訊問證人鍾松雄、甲○
    ○。為此先位聲明１、被告應給付原告新台幣2540萬6607元
    整，及自起訴狀繕本送達之翌日起至清償日止，按年息5%計
    算之利息。並願供擔保請准宣告假執行。２、第一備位聲明
    被告應給付原告新台幣1767萬5860元整及美金22萬2640.5 3
    元及各自起訴狀繕本送達之翌日起，按年息5%計算之利息，
    上開美金應按清償時按中央銀行牌告匯率折合以新台幣給付
    。並願供擔保請准宣告假執行。３、第二備位聲明被告應給
    付原告新台幣1999萬5084元整，及自起訴狀繕本送達之翌日
    起至清償日止，按年息5%計算之利息。並願供擔保請准宣告
    假執行。４、第三備位聲明被告應給付原告新台幣1767萬58
    60元整及美金6萬6792元整及各自起訴狀繕本送達之翌日起
    至清償日止，按年息5%計算之利息，上開美金應按清償時按
    中央銀行牌告匯率折合以新台幣給付。並願供擔保請准宣告
    假執行。
三、被告則以：被告原擔任業務秘書，負責處理橡膠接頭業務。
    嗣於90年間，原告停止橡膠接頭生產線，並裁撤相關人員。
    斯時，被告即向當時擔任原告總經理鍾松雄表示欲離開原告
    自行創業，經與原告商議後，乃協議由被告自行承作橡膠接
    頭業務，承接之訂單則交由上海同福公司生產出貨，惟被告
    必需自負盈虧，並分配三成利潤予原告。達成協議後，即將
    辦公設備及辦公地點遷移至被告之住家，並由鍾松雄親自簽
    署被證2之遷移通知，被告亦依據約定將原告應分得三成利
    潤，依據原告總經理之指示，將美金3萬6200元給付予原告
    所指定之帳戶。原告因股東間之爭議，竟反悔要求將業務收
    回，被告無奈乃於91年11月16日將承做期間所使用之辦公設
    備及客戶資料移交予原告。被告承接原告橡膠接頭之業務，
    係基於兩造間之協議，並無侵權行為或不當得利可言。此可
    由原告告訴被告背信及侵占案件，經不起訴處分及原告聲請
    鈞院交付審判，亦經釣院以92年度聲判字第182號裁定駁回
    。被證8原告於91年10月19日與被告及上海同福公司簽訂協
    議書被告承諾於接單後將所有訂單皆交由上海同福公司生產
    出貨，並將訂貨價格提高10%。鍾松雄收受被告3萬6200美元
    時為原告之總經理，原告亦自承其受概括委任。被證5並非
    和解契約，亦無通謀虛偽意思表示之協議，且被告亦已依該
    協議履行將設備、客戶名單、報價單交付原告。再者：兩造
    於91年12月15日並無就被證5為任何協商或討論，否則，在
    場證人甲○○豈可能未見聞該協議書存在。又被證5之協議
    書並無受詐欺而簽訂，何來撤銷意思表示。兩造間經會算原
    證28號至原證36號所示訂單之利潤數額之差異為被告向上海
    同福公司訂貨之價格係FOB價格，被告必需支付上海同福公
    司出貨之運費及保險費，而被告售予客戶之價格為CIF價格
    ，該等價格已包含運費及保險費，亦即運費及保險費係由被
    告支付。被告已於91年9月5日給付3萬6200美元，再者，原
    證36訂單號碼2758、2766、9033訂單中，確遭客戶扣款3933
    .35 元。是以該筆扣款應自利潤中扣除。再依兩造間91年11
    月16日協議書第2條第2點之規定，原告負有將客戶匯予香港
    貿高公司款項美金5萬多元返還予被告之義務。而該筆5萬多
    元美金之款項，計為恆緯企業有限公司匯入之3萬1029.2美
    元、哈帝股份有限公司匯入之3482.76美元、MCCL TD.匯入
    之1萬9603.49美元，合計為5萬4115.45美元，該等數額遠超
    於前述之數額，被告並已答辯三狀中主張抵銷，是以被告已
    無給付原告任何利潤之義務。原告已自認沒有繼續從事橡膠
    接頭業務，我們認為沒有任何商譽損失，且原告以單一年度
    的營業毛利作為請求沒有依據。並提出原告公司登記資料、
    遷移啟事、匯款單、原告傳真帳戶、交接單、不起訴處分書
    、台灣高等法院檢察署處分書、協議書、本院刑事裁定、上
    海同福公司傳真函及客戶電子郵件等件為證。為此聲明原告
    之訴及假執行聲請均駁回，如受不利判決，被告願供擔保免
    為假執行。
四、協商確認兩造爭點如下：Ａ、不爭執事項：（一）被告自86
    年3月起受雇於原告，擔任業務祕書，負責橡膠接頭業務。
    （二）原告90年8月停工生產，並資遣員工，惟被告未被資
    遣，仍處理相同業務即將客戶下單轉至原告代工廠商上海同
    福公司生產及製造。（三）被證二不爭執，即鍾松雄代表原
    告簽署，原告於90年8月1日遷往新址辦公，電話及傳真更改
    為被告處所、電話及傳真。（四）被告成立TOP FLEX公司，
    從事與原告相同橡膠接頭業務。（五）被告於91年9月5日匯
    款36200美元至第一銀行忠孝分行鍾松雄帳戶。（六）鍾松
    雄於91年9月5日簽立借據，「查本人鍾松雄向丁○○小姐於
    91年9月5日借新台幣壹佰貳拾肆萬元整，期限一年，利息每
    月陸仟貳佰元，於還款時一次付清。」（七）被證五形式不
    爭執，即91年11月16日，接收人鍾松雄代表原告與移交人被
    告交接：「一、本人鍾松雄原同意丁○○自民國90年8月1日
    起承接本公司橡膠接頭業務並自行負責該業務之經營驗盈虧
    ，但現因公司股東對此安排有異議，經協商後丁○○同意交
    還下列辦公設備及客戶資料，本人確認收到無誤，至此雙方
    權利義務已完全消除。交接事項：．．．１. 客戶名單一份
    ２. 報價單九份。二、關於下列丁○○尚未收到之貨款部分
    ，本人同意協助處理：１. 日本客戶NIPPON L EVER LOCK
    COUPLING CO.LTD尚有US$32,811.90未收貨款（分別為90年4
    月和91年9月由上海同福出貨及90年5月10日台灣連福出貨）
    ，此筆貨款本人已先墊付給上海同福及連福，若該客戶有匯
    款到連福公司，連福同意無條件將該貨款轉交丁○○。２.
    客戶匯到香港貿高公司的貨款約美金五萬多元，連福公司同
    意收到貿高匯回金額後轉交丁○○。Ｂ、爭執事項：（一）
    原告依協議以利潤三成請求之追加是否合法？（二）被告受
    僱至何時止（原告主張91年10月15日、被告主張91年7月31
    日）？（三）兩造有無協議被告自己接單，自負盈虧，分配
    三成利潤予原告之協議？（四）被告於91年9 月5日匯款3萬
    6200美元至第一銀行忠孝分行鍾松雄帳戶係鍾松雄個人借款
    或被告匯給原告之利潤？（五）被告自行接單，經雙方匯算
    後，就原告請求部分，原告可得利潤為全部或三成？利潤計
    算是否應扣除運費及保費？利潤計算應再否扣除被告遭客戶
    扣款之金額？匯款3萬6200美元至鍾松雄帳戶部分是否可以
    抵銷？貿高公司之代收款是否可以抵銷？（七）民法第202
    條以外國通用貨幣定給付額者，債務人得按給付時，給付地
    之市價，以中華民國通用貨幣給付之。所謂「給付時」應指
    應給付時或實際給付時？茲就兩造爭執事項分述如下：
五、被告受僱至何時止（原告主張91年10月15日、被告主張91年
    7月31日）？經查：被告自86年3月起受雇於原告，擔任業務
    祕書，負責橡膠接頭業務。原告90年8月停工生產，並資遣
    員工，惟被告未被資遣，仍處理相同業務即將客戶下單轉至
    原告代工廠商上海同福公司生產及製造。此為兩造所不爭執
    。再者：原告支付被告薪資至91年8月，被告於同年10月間
    ，由被告帳戶將91年1月至8月薪資款項匯回原告，有第一銀
    行支票存款存提紀錄查詢單附於偵查卷為憑（參見台灣台北
    地方法院檢察署檢察官92年度偵字第11420號不起訴處分書
    第3頁），可證被告於91年8月31日仍受僱於原告。原告雖提
    出勞工保險退保申請表時間為91年10月15日，惟原告於91
    年9月1日起即未支付薪資於被告，兩造應無僱傭關係存在，
    被告於91年8月仍有受領薪資，則被告抗辯受僱至91年7月31
    日亦不足採。故兩造僱傭關係應至91年8月831日止。
六、兩造有無協議被告自己接單，自負盈虧，分配三成利潤予原
    告之協議？被告抗辯原告於90年8月停止橡膠接頭生產線，
    兩造協議由被告自行承作橡膠接頭業務，承接之訂單則交由
    上海同福公司生產出貨，惟被告必需自負盈虧，並分配三成
    利潤予原告。並提出被證2之遷移通知，被證3、4匯款美金3
    萬6200元予原告所指定之帳戶、被證5兩造協議書為證。惟
    查：（一）原告支付被告薪資至91年8月，被告受僱期間，
    兩造怎會有利潤三成之約定。（二）依據被證2所載原告於
    91年8月1日起遷移至被告住處辦公，並未載明兩造有三成利
    潤之約定。（三）被告匯款3萬6200美元至鍾松雄帳戶，惟
    被告並未提出證據證明其匯款3萬6200美元係依據何時交易
    時所得利潤之三成？（四）原告總經理鍾松雄於本院92年9
    月22日言詞辯論時陳稱：我有收到3萬6200美元。在9月4日
    時我打電話給被告要她要求香港客戶貿高公司匯給我，被告
    說貿高公司沒有那麼多錢，所以被告自己先匯給我，我補了
    一個借條給被告，因為發生了這件事情，所以借款還沒有還
    給被告等語。果如被告所言雙方有約定三成利潤，為何鍾松
    雄還需要於雙方發生爭執後之91年11月16日補簽借據？（五
    ）被證5兩造之協議書並無提及分配三成利潤予原告。再參
    酌鍾松雄前開言詞辯論時陳稱：被告受僱於我，卻自行做生
    意，所以我要求被告把所有客戶的資料交給我，我就原諒他
    。但是我後來發現裡面（客戶資料）都是假的資料，被騙了
    。這份協議書（被證5）是被告事先打的，我點收完畢後就
    簽字，當時是在被告家附近的馬路旁簽的等語。（六）證人
    甲○○於92年10月28日言詞辯論時證稱：91年底被告有來公
    司，但是確實時間我不記得。她有拿一些文件及客戶資料及
    盈餘的金額給我看。她表示不希望與原告有訴訟，表示願意
    把盈餘交還給公司。她自己有算一個金額，我只是看文件資
    料是否正確。原證27是被告91年底來公司時拿給我看的，下
    面兩個統計的金額是我寫的。盈餘是被告自己算的，正確與
    否我也不知道。她說是她營業這段期間的盈餘，確定的起迄
    時間我也不曉得。當天被告有說公司是不是應該給她一些報
    酬，但是沒有具體表示多少比例。當天被告與原告沒有達成
    協議。被告並沒有提到說三成不夠願意提高的事等語。再據
    91年12月15日被告與鍾松雄、甲○○洽談時所提出計算資料
    （原證27），被告欲返還原告之金額與三成利潤並不相符。
    從而，兩造間並無協議被告自己接單，自負盈虧，分配三成
    利潤予原告之協議。（七）被證5係原告之代表鍾松雄與被
    告於91年11月16日簽訂之協議書，其性質屬雙方相互讓步之
    和解契約。鍾松雄當時係原告公司總經理，自屬有權代表原
    告簽訂協議書，被告已依協議書交付辦公設備及客戶文件予
    原告，兩造又係對立關係而簽訂協議，更無通謀虛偽意思表
    示之可能。其後原告發現被告交付客戶資料不實，兩造再於
    91年12月15日協商，惟未達成進一步協議，被證5協議仍屬
    有效。92年10月28日言詞辯論期日原告當庭主張因受詐欺撤
    銷被證5協議書之意思表示。查被告交付予原告之客戶資料
    及報價單，使原告誤認被告有誠意而原諒其過去行為，雙方
    因而達成協議，嗣後發現被告交付客戶資料不實，原告乃依
    民法第92條第1項因被詐欺而為意思表示者，表意人得撤銷
    其意思表示之規定。撤銷其意思表示，自屬有據。
六、被告於91年9月5日匯款36200美元至第一銀行忠孝分行鍾松
    雄帳戶係鍾松雄個人借款或被告匯給原告之利潤？被告雖抗
    辯3萬6200美元係匯給原告利潤。惟查：１、參酌事實及理
    由五、（三）被告並未提出三成利潤計算之依據。２、參酌
    事實及理由五、（四）鍾松雄之陳述及被告訴訟代理人於92
    年9月22日言詞辯論時，訊問鍾松雄「91年9月5日借據是何
    時簽的？」，鍾松雄「是在91年11月16日被告拿電腦那一天
    同時補簽的。」。３、鍾松雄庭呈借據載明「查本人鍾松雄
    向丁○○小姐於民國91年9月5日借新台幣124萬元（即3萬62
    00美元），期限一年，利息每月6200元，於還款時一次付清
    ，恐空口無憑，特立此據。４、被告匯款3萬6200美元係因
    鍾松雄要求被告轉告客戶貿高公司匯款，因貿高公司一時無
    法匯款，才由被告代墊匯款，業據鍾松雄陳述匯款原因如前
    。綜上可知，3萬6200美元係借款而非利潤。
七、被告自行接單，經雙方匯算後，就原告請求部分，原告可得
    利潤為全部或三成？利潤計算是否應扣除運費及保費？利潤
    計算應再否扣除被告遭客戶扣款之金額？匯款36200美元至
    鍾松雄帳戶部分是否可以抵銷？貿高公司之代收款是否可以
    抵銷？（一）由上述說明可知，雙方既無約定三成利潤，被
    告又受僱於原告，原告可得利潤為全部而非三成。（二）原
    告主張原證28至36出貨單所列之運費係原告與上海同福公司
    間交易之費用，與被告以連福公司之名義與客戶為交易實無
    相干。被告成立TOP FLEX公司訂單（原證42），其上之交易
    條件為FOB（即交易總價未含運費及保險費），運費及保費
    係買方即客戶所自行負擔，而非CIF，被告何來運費、保費
    之成本支出？被告抗辯被告向上海同福公司訂貨之價格係
    FOB價格，是以被告必需支付上海同福公司出貨之運費及保
    險費，而被告售予客戶之價格為CIF價格，該等價格已包含
    運費及保險費，亦即運費及保險費係由被告支付，並舉原告
    提出原證28至36之被告報價單為據。經查：原告提出原證28
    至36所提TOP FLEX公司訂單，其報價有FOB條件者，有CIF
    條件。而有FOB報價者為原證30中訂單號碼64、72、75，此
    部分兩造並無爭執運費及保費，而其餘TOP FLEX公司訂單均
    為CIF，故被告抗辯應扣除運費及保費，洵屬有據。（三）
    被告抗辯原證36訂單號碼2758、2766、9033訂單中，確遭客
    戶扣款3933.35元，業據其提出上海同福公司承認不良品之
    信函及客戶之電子郵件為證。原告雖主張上海同福公司之便
    簽乃係
    產生之原因，並未能知悉客戶依此即有扣款之主張，客戶電
    子郵件所發之時間為2003年8月6日，與出貨時間已差一年多
    云云，惟被告遭客戶扣款，已提出客戶電子郵件載明扣款金
    額，被告已遭扣款，不論其瑕疵原因如何，被告既無利潤，
    自應從利潤中剔除。（四）被告抗辯兩造間91年11月16日協
    議書第2條第2點之規定，原告負有將客戶匯予香港貿高公司
    款項美金5萬多元返還予被告之義務。而該筆5萬多元美金之
    款項，計為恆緯企業有限公司（下稱恆緯公司）匯入之3萬
    1029.2美元、哈帝股份有限公司（下稱哈帝公司）匯入之34
    82.76美元、MCCL TD.匯入之1萬9603.49美元，合計為5萬
    4115.45美元，被告主張抵銷云云。惟查：被證5業經原告撤
    銷其意思表示已如前述。再者：依被證5記載原告同意收到
    貿高匯回金額後，轉交被告，然被告並未舉證證明原告已收
    到貿高公司貨款，且協議書中並無提及恆緯公司、哈帝公司
    及MCCL TD.，其抵銷自屬無據。（五）被告匯款至鍾松雄帳
    戶係借款已如前述，借款對象為鍾松雄個人，並非公司，被
    告復未舉證鍾松雄係代表原告向其借款，當事人既不相同，
    其主張抵銷，尚無理由。
八、原告主張被告於任職原告期間，除私下接單收取利潤價差外
    ，更不斷的向客戶傳達不實之資訊，侵害原告之商譽權，至
    原告受有營業額減少之財產上之損失，原告以90年度之營業
    毛利計算新台幣1767萬5860元為其損失云云。惟查：原告自
    陳90年8月間停止生產橡膠接頭業務，並資遣員工，則原告
    已無從事該項業務。縱認原告接單轉由上海同福公司生產賺
    取價差，既然用原告名義，原告並無任何損失，如以被告成
    立TOP FLEX公司接單，原告已請求其利潤，亦無任何損失，
    且原告以90年度的營業毛利作為請求，而未舉證其所受實際
    損害為何，此部分請求，既未舉證，顯無理由。
九、民法第202條以外國通用貨幣定給付額者，債務人得按給付
    時，給付地之市價，以中華民國通用貨幣給付之。所謂「給
    付時」應指應給付時或實際給付時？經查：法條已明文規定
    「債務人」得按給付時，給付地之市價，以中華民國通用貨
    幣給付之，自應以債務人實際給付時之匯率標準計算之。又
    兩造關係利潤部分雖未明文約定以何種貨幣定給付額者，惟
    被告與客戶間、被告上海同福公司間，均以美元計價，且其
    計算利潤期間長達一年多，則利潤之計算自應以同種貨幣即
    美元計算較符合雙方真意與公平。
十、綜上所述，依據兩造協商確認之附件十利潤金額，原告主張
    為22萬2640.53美元，被告主張20萬5066.65美元。其差額1
    萬7573.88美元為運費及保費，依上開說明，屬應扣除項目
    。又被告遭客戶扣款3933.35美元，同上所述亦應予以扣除
    。總合計算後為20萬1133.3美元。從而，原告請求被告應給
    付20萬1133.3美元，及自起訴狀繕本送達翌日即92年4月2日
    起至清償日止，按年息5%計算之利息。被告並得於給付時按
    中央銀行牌告匯率折付新台幣部分為有理由，應予准許。逾
    此請求，則屬無據，應予駁回。兩造陳明願供擔保，聲請宣
    告假執行或免為假執行，經核原告勝訴部分，合於法律規定
    ，爰分別酌定相當之擔保金額宣告之；原告其餘假執行之聲
    請，因訴之駁回而失所依據，不予准許。
十一、因本案事證已臻明確，兩造其餘主張陳述及所提之證據，
      均毋庸再予審酌，附此敘明。
十二、據上論結，原告之訴為一部有理由，一部無理由，爰依民
      事訴訟法第79條、第390條第2項、第392條第2項判決如主
      文。
中　　華　　民　　國　　94 　　年　　3　　月　　30　　日
                  民事第四庭    法　官　薛中興
以上正本係照原本作成
如對本判決上訴，須於判決送達後20日內向本院提出上訴狀
中　　華　　民　　國　　94 　　年　　3　　月　　30　　日
                    　　　　　　書記官　薛德芬
